臺灣高等法院高雄分院刑事裁定　　　　　　　　　　九十二年度聲再字第一八九號
　　　再審聲請人
　　　即受判決人　甲○○
右列聲請人因傷害案件，對於本院九十二年度上易字第一四二七號中華民國九十二年
十一月二十六日確定判決（臺灣屏東地方法院九十二年度易字第五五四號），聲請再
審，本院裁定如左：
      主  文
再審之聲請駁回。
      理  由
一本件聲請再審意旨略以：本件告訴人之指述存有下列瑕疵即(一)被告如何攻擊，告訴
  人之供詞不明確且前後矛盾、(二)告訴人所稱其被攻擊時之站立位置及其身體站立或
  蹲下之狀況有瑕疵、(三)告訴人所稱之傷痕與告訴人所稱被告之攻擊方式不一致。此
  情況下，原判決所引之診斷證明書對本件傷害情況之描述即為重要之事證，惟告訴
  人所稱被告以門或手足直接撞擊告訴人，其所受傷害應為挫傷，診斷證明書所載之
  「擦傷」情況，實有疑問，為釐清此不一致，是否確有其事，下列事證自有加以審
  酌之必要。證人洪美里於警訊中供稱：「（民國九十一年四月十日下午五時三十分
  許有無看到甲○○到你服務的店內消費？當時有無與人發生糾紛？）有，但我未注
  意甲○○有與人發生糾紛的事情發生」「（房間及房門還有內部東西未有損壞情形
  ？）房內東西未經整理保持前日情形未動過，房門及房內東西也未修繕過。」「（
  甲○○與呂塗城發生打架情事，與甲○○一同前去消費的朋友共幾人？當時他的朋
  友在何處？有無親眼目睹甲○○與呂塗城發生打架情事？）大概三人，他的朋友當
  時在包廂內飲酒，無人看到發生打架情事」等語。如告訴人與被告有發生如告訴人
  所稱之攻擊狀況，依當時木板隔間之情況，證人洪美里等人當會目睹爭吵或打架之
  狀況，或爭吵之處之房門亦應會發生破損或沾有血跡之狀況，惟依證人洪美里之供
  詞，可推論當時並無打架之特別情況，此等供詞，原判決未加以審酌，故依刑事訴
  訟法第四百二十一條之規定，原判決顯有就足以影響判決之重要證據漏未審酌，被
  告自得依此聲請再審云云。
二按有罪之判決確定後，為受判決人之利益聲請再審，必其聲請之理由合於刑事訴訟
  法第四百二十條第一項所定情形之一及第四百二十一條有足以影響於判決之重要證
  據漏未審酌者，始准許之。又按刑事訴訟法第四百二十一條所謂重要證據漏未審酌
  ，須該證據足以影響於原判決事實之認定者為限，亦即該證據須有影響性，並以該
  證據已於審理時提出而被捨棄不用，而判決內未敘明其捨棄之理由者是足當之，如
  該項證據資料對原判決事實之認定並無重要之關係，縱予審酌亦未必能推翻原判決
  依其他證據資料對事實所為之認定，或業經法院審酌且已敘明其採捨之理由，或未
  經於偵查或審判中提出，嗣於判決確定後始發見之證據者，均不包括在內。
三經查：
(一)本件聲請人以告訴人之指述有瑕疵，並與診斷證明書載「擦傷」情況不一致，乃應
  審酌證人洪美里之警詢證詞，而原確定判決未加以審酌云云；惟原判決於理由三認
  定告訴人被毆成傷之事實乃與診斷證明書相符，並無指訴不明或受傷部位不清楚之
  情事，復引用第一審法院判決書所載證人李淑媛警詢之證述，顯已審酌告訴人之指
  述及診斷證明書之一致性，自無聲請人所主張之情事，而須另行審酌證人洪美里之
  警詢證詞。
(二)又證人洪美里於警詢中已明確證稱：伊未注意被告有與人發生糾紛的事情發生，‧
  係見被告已走出店外，在走廊上欲騎車離開，看到告訴人拉著他不讓他走，且邊打
  電話，被告隨即掙開騎機車離開等語。而本件原判決認定之事實係發生在該店內房
  間門口，被告出手毆打告訴人，有原判決引用之臺灣屏東地方法院九十二年度易字
  第五五四號判決書在卷可憑。既然證人洪美里所見被告之地點與本件傷害行為發生
  之地點不同，且所述其他在包廂內之人又非在案發地點－房間內或房門口，則證人
  洪美里之證述即與原判決認定之事實無涉。據此，縱予審酌，亦未能推翻原判決依
  上開告訴人之指述、證人李淑媛之證述及驗傷診斷書等證據資料對事實所為之認定
  ，自非重要證據漏未審酌。
四綜上所述，聲請人所舉聲請再審之理由，經核與上引刑事訴訟所定之要件不相符，
  應認為無再審理由，爰依同法第四百三十四條第一項，裁定如主文。
中      華      民      國      九十三     年     三     月     三      日
                              臺灣高等法院高雄分院刑事第九庭
                                  審判長法官  張明松
                                        法官  任森銓
                                        法官  謝靜雯
右正本證明與原本無異。
不得抗告。
                                  法院書記官  廖素珍
中      華      民      國      九十三     年     三     月      四     日
